【裁判字號】    95,訴,235
【裁判日期】    950331
【裁判案由】    詐欺等
【裁判全文】
臺灣板橋地方法院刑事判決               95年度訴字第235號
公  訴  人  臺灣板橋地方法院檢察署檢察官
被      告  己○○
上列被告因詐欺等案件，經檢察官提起公訴（九十四年度偵字第
一二七九八號）後，當事人雙方合意且被告認罪，由檢察官聲請
本院改依協商程序而為判決，本院裁定由受命法官獨任改依協商
程序判決如下：
    主  文
己○○連續幫助掩飾因自己重大犯罪所得財物，累犯，處有期徒
刑陸月，如易科罰金，以參佰元折算壹日。
    事  實  及  理  由
一、犯罪事實：
    己○○前因竊盜案件，經本院以八十五年度訴字第二一五二
    號判處有期徒刑十月，並經臺灣高等法院以八十五年度上易
    字第六四六六號駁回上訴確定，於民國八十六年六月二十六
    日縮刑期滿執行完畢；又因竊盜案件，經臺灣高等法院以八
    十六年度上易字第八一五０號判處有期徒刑十月確定，於八
    十七年七月七日縮刑期滿執行完畢；再因竊盜案件，經臺灣
    臺北地方法院以八十八年度易字第一一七０號判處有期徒刑
    一年確定，於八十九年三月三日執行完畢。詎猶不知悛悔，
    雖已預見其所提供之帳戶可能幫助他人（或某犯罪集團）掩
    飾該他人（或該犯罪集團）自己重大犯罪所得財物，竟仍基
    於幫助掩飾他人因該他人自己重大犯罪所得財物或財產之幫
    助洗錢之不確定故意，並基於概括之犯意，先後於八十九年
    間某日（八十九年九月二十五日後某日）、九十年間某日（
    九十年四月十一日前）、九十二年間某日（九十二年四月二
    日後至同年六月三日前），將其所有彰化商業銀行帳號第0
    0000000000000號帳戶（九十二年九月二十五
    日開戶）、臺北富邦商業銀行帳號第0000000000
    00號帳戶（八十九年十月九日開戶）、郵局帳號第000
    000000000號帳戶（九十年三月十三日開戶，九十
    二年四月二日掛失補發）之存摺、印章、金融卡，提供予不
    詳年籍姓名之成年犯罪集團成員。該犯罪集團成員於取得己○○之前開存摺、印章、金融卡後，即基於常業詐欺之犯意
    ，(一)於九十二年六月初，在網路刊登出售二手行動電話之訊
    息，致丙○○陷於錯誤，而於九十二年六月六日依其指示匯
    款新臺幣（下同）三千元至己○○上開郵局帳戶內，嗣因遲
    未接獲所購買之行動電話，丙○○始知受騙。(二)於九十二年
    六月間，在報紙登載可代為申辦貸款之廣告，丁○○見報與
    該詐騙集團成員聯絡後，該詐欺集團成員即要求丁○○先行
    支付一萬元之辦理費，致丁○○陷於錯誤，而於九十二年六
    月九日依其指示匯款一萬元至己○○上開郵局帳戶內，嗣該
    詐欺集團成員又以其他名目要求丁○○匯款，丁○○因而察
    覺有異，經向銀行查詢結果始知受騙。(三)於九十二年六月間
    ，在報紙刊登可代為申辦貸款之廣告，甲○○見報與該詐欺
    集團成員聯絡後，該詐欺集團成員即要求甲○○先行支付手
    續費，致甲○○陷於錯誤，而於同年六月六日、十日依其指
    示匯款三千元及一萬八千元至上開己○○郵局帳戶，該詐欺
    集團成員並傳真正傳廣告製作有限公司在職證明書、金世界
    科技資訊庫企業公司勞工保險卡、各類所得扣繳暨免扣繳憑
    單予甲○○，佯稱係用以辦理借款手續之文件以取信甲○○
    ，嗣因該詐欺集團成員未於約定時間辦理貸款，甲○○始知
    受騙。(四)於九十二年六月間，在報紙刊登可代為申辦貸款之
    廣告，戊○○見報與該詐欺集團成員聯絡後，該詐欺集團成
    員即要求戊○○先行支付律師費，致戊○○陷於錯誤，而於
    同年六月十日依其指示匯款二萬五千元、四萬五千元，於同
    年月十一日匯款二萬元至上開己○○郵局帳戶，嗣因戊○○
    向該詐欺集團成員表示不願繼續辦理貸款並請求返還先前匯
    款遭拒後，戊○○始知受騙。(五)於九十二年九月間，在報紙
    刊登可代為申辦貸款之廣告，乙○○見報與該詐欺集團成員
    聯絡後，該詐欺集團成員即要求乙○○先行支付律師費、證
    件費、手續費，致乙○○陷於錯誤，而於同年九月十六日匯
    款五千元，於同年九月二十二日匯款二萬一千元、五萬元，
    於同年九月二十四日匯款一萬五千元、一萬五千元至上開己○○郵局帳戶，嗣因該詐欺集團成員告知仍無法取得貸款，
    乙○○始知受騙。己○○所提供之帳戶因而為上開詐欺集團
    用以掩飾其等因自己常業詐欺重大犯罪所得之財物。
二、證據：
  (一)被告己○○於本院準備程序中之自白。
  (二)證人即被害人丙○○、丁○○、甲○○、戊○○、乙○○於
    偵查中之證述。
  (三)彰化銀行吉林分行九十四年八月十五日彰吉字第一四七九號
    函附之帳號00000000000000號帳戶存摺存款
    帳戶資料查詢明細表、中華郵政股份有限公司儲匯處九十四
    年八月十九日儲字第０九四０００一一三一號函附之帳號第
    000000000000號帳戶客戶歷史交易清單、臺北
    富邦商業銀行城東分行九十四年八月十九日（九十四）北富
    城東字第九四００一二四號函附之帳號第00000000
    000號帳戶客戶往來歸戶查詢、存款明細帳、第一商業銀
    行九十四年十一月二十一日一劍潭字第二七三號函附之戊○○存款明細分類帳、華南商業銀行三重分行九十四年十一月
    二十三日（九四）華三存字第二二０號函附之甲○○帳戶開
    戶資料明細表、合作金庫銀行龍潭分行九十四年十一月二十
    九日合金龍存字第０九四０００六二四二號函附之丁○○帳
    戶新開戶建檔登錄單、郵政國內匯款單共三紙、自動櫃員機
    交易明細表六紙、正傳廣告製作有限公司在職證明書、金世
    界科技資訊庫企業公司勞工保險卡、各類所得扣繳暨免扣繳
    憑單。
三、本件經檢察官與被告於審判外達成協商之合意且被告已認罪
    ，其合意內容如主文所示。經查，上開協商合意並無刑事訴
    訟法第四百五十五條之四第一項所列情形之一，檢察官聲請
    改依協商程序而為判決，本院裁定由受命法官獨任改依協商
    程序，不經言詞辯論，於協商合意範圍內為協商判決，合予
    敘明。
四、應適用之法條：刑事訴訟法第四百五十五條之四第二項、第
    四百五十五條之八，洗錢防制法第九條第一項，刑法第十一
    條前段、第五十六條、第三十條第一項前段、第二項、第四
    十七條、第四十一條第一項前段，罰金罰鍰提高標準條例第
    二條。
五、本判決除有刑事訴訟法第四百五十五條之四第一項第一款、
    第二款、第四款、第六款、第七款所定情形之一，或違反同
    條第二項規定者外，不得上訴。
六、本件如得上訴，而如不服本件判決，得自收受判決送達之日
    起十日內，向本院提出上訴書狀，上訴於第二審法院。
中    華    民    國  九十五  年    三    月  三十一  日
                  刑事第十九庭  法  官    曾淑娟
上列正本證明與原本無異。
                                書記官    陳金鳳
中    華    民    國  九十五  年    三    月  三十一  日
附錄本案論罪科刑法條全文：
洗錢防制法第九條：
犯第二條第一款之罪者，處五年以下有期徒刑，得併科新臺幣三
百萬元以下罰金。
犯第二條第二款之罪者，處七年以下有期徒刑，得併科新臺幣五
百萬元以下罰金。
以犯前二項之罪為常業者，處三年以上十年以下有期徒刑，得併
科新臺幣一百萬元以上一千萬元以下罰金。
法人之代表人、法人或自然人之代理人、受雇人或其他從業人員
，因執行業務犯前三項之罪者，除處罰行為人外，對該法人或自
然人並科以各該項所定之罰金。但法人之代表人或自然人對於犯
罪之發生，已盡力監督或為防止行為者，不在此限。
犯前四項之罪，於犯罪後六個月內自首者，免除其刑；逾六個月
者，減輕或免除其刑；在偵查或審判中自白者，減輕其刑。


司法院資訊處製作；財團法人民間司法改革基金會備份。
